【裁判字號】    97,聲,21
【裁判日期】    970114
【裁判案由】    返還提存物
【裁判全文】
臺灣臺南地方法院民事裁定                97年度聲字第21號
聲  請  人  中國信託商業銀行股份有限公司
法定代理人  乙○○
相  對  人  甲○○
上列當事人間聲請返還擔保金事件，本院裁定如下：
    主  文
本院民國93年度存字第2393號提存事件聲請人所提存之擔保金93
年度甲類第7期中央政府建設公債 (登錄債券)新台幣壹拾萬元券
壹張，准予返還。
聲請程序費用由相對人負擔。
    理  由
一、按訴訟終結後，供擔保人證明已定20日以上之期間，催告受
    擔保利益人行使權利而不行使，或法院依供擔保人之聲請，
    通知受擔保利益人於一定期間內行使權利，並向法院為行使
    權利之證明，而未證明者，法院應依供擔保人之聲請，以裁
    定命返還其提存物，民事訴訟法第104條第1項第2款定有明
    文。
二、本件聲請意旨略以：聲請人與相對人間請求清償借款事件，
    聲請人前遵本院民國93年度裁全字第4423號民事裁定為擔保
    假扣押，曾提供93年度甲類第7期中央政府建設公債 (登錄
    債券)新台幣100,000元券1張為擔保金，並以本院93年度存
    字第2393號提存事件提存後，聲請本院以93年度執全字第21
    23號假扣押執行相對人所有財產在案。茲因該假扣押執行事
    件業經聲請人聲請撤回執行，並已向本院聲請以96年度聲字
    第880號裁定通知受擔保利益人於一定期間即裁定送達後20
    日內，就上開假扣押執行所受之損害向聲請人行使權利，並
    向法院為行使權利之證明，而相對人迄未提出證明，爰依法
    聲請返還擔保金等語。
三、經查：聲請人主張上開事實，業據提出本院93年度存字第23
    93號提存書、93年度裁全字第4423號假扣押裁定書、93年度
    聲字第880號裁定書及其確定證明書、本院塗銷查封登記書
    等影本各1件為證，並經本院調取本院93年度存字第2393號
    提存卷、93年執全字第2123號假扣押執行卷 (含93年度裁全
    字第4423號假扣押裁定卷)、96年度聲字第880號限期行使權
    利卷宗核閱無訛，而相對人迄未提出向聲請人行使權利之證
    明，亦無相對人對聲請人行使權利之事實等情，亦經本院查
    核屬實，有本院民事紀錄科查詢表在卷可憑，聲請人請求返
    還擔保金，自無不合，應予准許。
四、依民事訴訟法第95條、第78條，裁定如主文。
中    華    民    國    97    年     1    月    14    日
                  民事第一庭    法  官  高榮宏
以上正本係照原本作成。
如對本裁定抗告須於裁定送達後10日內向本院提出抗告狀，並應
繳納抗告裁判費新台幣1,000元整。
中    華    民    國    97    年    1     月    14    日
                                書記官  陳淑芬


司法院資訊處製作；財團法人民間司法改革基金會備份。
